臺灣桃園地方法院刑事判決　　　　　　 93年度訴字第2039號
公　訴　人　臺灣桃園地方法院檢察署檢察官
被　　　告　乙○○　男　35歲.
上列被告因毒品危害防制條例案件，經檢察官提起公訴（九十三
年度毒偵字第四二六０號）及移送併案審理（九十三年度毒偵字
第四四九七號及九十四年度毒偵字第四九四號），被告於本院準
備程序進行中，就被訴事實為有罪之陳述，經告知簡式審判程序
之旨，並聽取公訴人及被告之意見後，本院合議庭裁定由受命法
官獨任進行簡式審判程序，判決如下：
    主  文
乙○○連續施用第一級毒品，處有期徒刑捌月。扣案之第一級毒
品海洛因玖包（合計淨重壹點參公克）沒收銷毀之。
    事  實
一、乙○○於民國八十九年間，因施用毒品案件經本院於八十九
    年十一月十二日，以八十九年度毒聲字第七一三七號裁定送
    勒戒處所施以觀察、勒戒後，認其有繼續施用之傾向，本院
    於八十九年十二月十二日，以八十九年度毒聲字第七七二０
    號裁定送戒治處所施以強制戒治，嗣因戒治成效經評定為合
    格，本院於九十年五月二十二日以九十年度毒聲字第二二七
    九號裁定停止戒治所餘戒治期間付保護管束，惟因其於保護
    管束期內未遵守相關規定，本院復於九十年九月十三日以九
    十年度毒聲字第三九一九號裁定撤銷停止戒治處分，令其入
    戒治處所強制戒治，甫於九十一年六月十七日執行完畢出所
    。詎其仍不知悔改，竟基於施用第一級毒品海洛因之概括犯
    意，於前開強制戒治執行完畢後五年內即九十三年五月間某
    日起迄九十三年十二月二十四日止，連續在其位於桃園縣桃
    園市○○街一六七號四樓之二住處，平均每半個月施用第一
    級毒品海洛因一次，嗣為警分別於：
  (一)九十三年九月二十九日三時三十分許，在桃園縣八德市○○
    路與永福西街口查獲，並扣得第一級毒品海洛因二包（淨重
    零點二六公克，起訴書誤載為一包，毛重為零點一四公克）
  (二)九十三年十月十三日下午四時二十分許，在桃園縣桃園市○
    ○路二五六巷內查獲，並扣得第一級毒品海洛因三包（合計
    淨重零點一公克）
  (三)九十三年十二月二十五日下午十一時四十六分許，為警在桃
    園市○○路六十二巷八號一樓之銀鴻電子遊戲場內查獲，並
    扣得第一級毒品海洛因四包（合計淨重零點九四公克），始
    悉上情。
二、案經桃園縣警察局八德分局報請臺灣桃園地方法院檢察署檢
    察官偵查起訴及桃園縣政府警察局桃園分局報請臺灣桃園地
    方法院檢察署檢察官移送併案審理。
    理  由
一、訊之被告乙○○對有於上揭時地，連續施用第一級毒品海洛
    因之犯罪事實，於本院審理時坦承不諱，而被告於上開時、
    地為警查獲後所採集之尿液，經送驗結果確均呈嗎啡陽性反
    應，此分別有昭信科技顧問股份有限公司所出具之濫用藥物
    陽性檢體檢驗報告二紙及臺灣尖端先進生技醫藥股份有限公
    司濫用藥物檢驗報告一紙在卷足憑。而被告在上述時地為警
    查獲時所分別起出之不明白色粉末共九包，經送驗結果，確
    均為第一級毒品海洛因無訛，亦分別有法務部調查局九十三
    年十一月四日調科壹字第○八○○○八三八六號鑑定通知書
    及九十三年十一月十五日調科壹字第○八○○○八四四一號
    及九十四年一月二十八日調科壹字第○八○○○八七八五號
    鑑定通知書各一紙在卷可稽，再施用毒品者，多已成癮，於
    未徹底戒斷毒癮前，必會反覆施用，此為社會大眾所周知，
    且參酌被告前已有施用毒品前科，雖曾經戒治，惟竟再次施
    用毒品，顯見其已成癮而未戒斷，是被告於本院審理時供承
    ：自九十三年五月間某日起至九十三年十二月二十四日止連
    續多次施用第一級毒品海洛因等情，與常情相符，堪信屬實
    。綜上，足認被告自白與事實相符應值採信，可採為論罪科
    刑之基礎。又被告前曾因施用毒品案件經本院於八十九年十
    一月十二日以八十九年度毒聲字第七一三七號裁定送勒戒處
    所施以觀察、勒戒，嗣認其有繼續施用之傾向，經本院於八
    十九年十二月十二日以八十九年度毒聲字第七七二０號裁定
    送戒治處所施以強制戒治，嗣因戒治成效經評定為合格，本
    院於九十年五月二十二日以九十年度毒聲字第二二七九號裁
    定停止戒治所餘戒治期間付保護管束，惟因其於保護管束期
    內未遵守相關規定，本院於九十年九月十三日以九十年度毒
    聲字第三九一九號裁定撤銷停止戒治處分，令其入戒治處所
    強制戒治，甫於九十一年六月十七日執行完畢出所，此有臺
    灣高等法院被告全國前案紀錄表一紙在卷可查，從而，被告
    於前開強制戒治執行完畢後五年內再犯本件施用毒品之罪，
    檢察官予以起訴，即無不合。綜上，本件事證明確，被告犯
    行洵堪認定，應依法論科。
二、核被告所為，係犯毒品危害防制條例第十條第一項之施用第
    一級毒品罪。其施用第一級毒品前非法持有第一級毒品之低
    度行為，為其施用第一級毒品海洛因之高度行為所吸收，不
    另論罪。其先後多次施用第一級毒品海洛因之犯行，時間緊
    接，方法相同，觸犯構成要件相同之罪，顯係基於概括犯意
    反覆為之，為連續犯，應依刑法第五十六條之規定，以一罪
    論，並加重其刑。另臺灣桃園地方法院檢察署於九十四年一
    月二十四日以甲○清宙九三毒偵字第四四九七號及九十四年
    五月十八日以甲○惟金九四毒偵字第四九四號移送併案審理
    被告違反毒品危害防制條例部分，與起訴事實有連續犯之裁
    判上一罪關係，已如前述，本院自應併予審究，附此敘明。
    爰審酌被告坦承犯行，並表示悔改之意，犯後態度良好，犯
    罪之動機及目的在於追求刺激，曾數度施用毒品並經強制戒
    治，仍未能革除惡習，復施用毒品，足見其等戒毒意志不堅
    ，與所生危害等一切情狀，量處如主文所示之刑。
三、沒收部分：
    扣案之第一級毒品海洛因共九包（合計淨重一點三公克），
    為當場查獲之毒品，爰依毒品危害防制條例第十八條第一項
    前段規定沒收並諭知銷燬。
據上論斷，應依刑事訴訟法第二百七十三條之一第一項、第二百
九十九條第一項前段，毒品危害防制條例第十條第一項、第十八
條第一項前段，刑法第十一條前段、第五十六條，判決如主文。
本案經檢察官廖先志到庭執行職務。
中　　華　　民　　國　  94  　年　   6  　月  　21    日
           臺灣桃園地方法院刑事第十庭
                法  官    柯姿佐
以上正本證明與原本無異。
如不服本判決，應於判決送達後10日內向本院提出上訴狀（應附
繕本），上訴於臺灣高等法院。
　　　　　　　　　　　 書記官　 張淑芬
中　　華　　民　　國　　  94　  年　  6 　 月　  23    日
附錄論罪科刑法條
毒品危害防制條例第10條
施用第一級毒品者，處 6 月以上 5 年以下有期徒刑。
施用第二級毒品者，處 3 年以下有期徒刑。
